【裁判字號】    97,易,29
【裁判日期】    970128
【裁判案由】    詐欺
【裁判全文】
臺灣臺中地方法院刑事判決                97年度易字第29號
公  訴  人  臺灣臺中地方法院檢察署檢察官
被      告  甲○○
上列被告因詐欺案件，經檢察官提起公訴（96年度偵緝字第3481
號），茲被告於準備程序中就被訴事實為有罪之陳述，受命法官
於聽取當事人之意見後，由本院合議庭裁定由受命法官獨任進行
簡式審判程序，判決如下：
    主    文
甲○○幫助意圖為自己不法之所有，以詐術使人將本人之物交付
，處有期徒刑肆月，減為有期徒刑貳月，如易科罰金，以新臺幣
壹仟元折算壹日。
    犯罪事實及理由
一、犯罪事實：
    甲○○因失業而生活困頓缺錢花用，在可預見其將自己之金
    融帳戶出售交付予不詳姓名年籍之成年男子使用，足供該成
    年男子向他人詐騙財物，供匯款之用，而其發生並不違背其
    本意之認識下，竟為貪圖該成年男子承諾給予新臺幣（下同
    ）2千元之代價，不顧他人所可能遭受財產上損失之危險，
    容任該成年男子藉以遂行犯罪，並基於幫助該成年男子詐欺
    取財之不確定故意之犯意，與該成年男子於民國96年3月27
    日一同前往臺中市○○路76號之國泰世華商業銀行國光分行
    申辦帳號000000000000號帳戶，並於申辦完畢後，旋即將該
    帳戶之存摺、印章及提款卡（含密碼），以2千元之代價交
    付予該成年男子，而以此方式幫助該成年男子詐騙他人財物
    。嗣後該成年男子，即與數名姓名年籍不詳之成年人，共同
    意圖為自己不法之所有，於同年月30日上午9時許，由其中
    1名成年人自稱係刑事警察局人員「方國政」，撥打電話予
    連玉姿，向連玉姿佯稱其以自己名義申辦中華電信門號0000
    000000號撥打國際電話，尚積欠電話費新臺幣（下同）48,
    773元，復佯稱其遭人申辦新莊郵局帳戶進行國際洗錢，並
    已匯出180萬元云云，嗣將電話轉接至行動電話門號0000000
    000號，由1名冒稱「林榮華主任檢察官」之成年男子接聽後
    ，復對連玉姿佯稱其永豐金控之帳戶將被凍結，須將存款先
    存入甲○○上開帳戶中，連玉姿不疑有它，乃陷於錯誤，於
    同年月30日上午11時許，將其帳戶內之43萬元領出，並存入
    甲○○上開帳戶內，旋遭提領一空。嗣連玉姿發覺有異，經
    報警而循線查悉上情。
二、證據名稱：
（一）被告甲○○於本院準備程序及審理時為認罪之陳述。
（二）被害人連玉姿於警詢中之指述。
（三）被害人連玉姿匯款43萬元至被告上開銀行帳戶內之國泰世
      華商業行存款存根影本1紙。
（四）國泰世華商業銀行國光分行96年4月24日96國世銀國光字
      第44號函檢送被告上開帳戶之開戶資料影本、印鑑卡及開
      戶交易往來明細資料。
三、查該不詳姓名年籍之成年男子，與數名姓名年籍不詳之成年
    人，以上開方式為詐術行為，使被害人連玉姿陷於錯誤，而
    依其指示匯款，是其等所為，均係犯刑法第339條第1項之詐
    欺取財罪。被告將其上開金融機構帳戶之存摺及提款卡（含
    密碼）出售交付予該成年男子供詐騙財物使用，顯係基於幫
    助該成年人詐欺取財之犯意，且其所為提供前開銀行帳戶之
    行為，屬刑法詐欺取財罪構成要件以外之行為，其既以幫助
    他人犯罪之意思而參與犯罪構成要件以外之行為，核其所為
    ，係犯刑法第30條第1項前段、第339條第1項之幫助詐欺取
    財罪。被告係以幫助詐欺取財犯罪之意思參與犯罪，為詐欺
    取財之幫助犯，爰依刑法第30條第2項規定，依正犯之刑減
    輕之。
四、按中華民國96年罪犯減刑條例業於96年7月4日公布，並自96
    年7月16日施行，該條例第2、3、5條分別明文規定：「犯罪
    在中華民國96年4月24日以前者，除本條例另有規定外，依
    下列規定減刑：三、有期徒刑、拘役或罰金，減其刑期或金
    額二分之一」、「下列各罪，經宣告死刑、無期徒刑或逾有
    期徒刑一年六月之刑者，不予減刑：十四、刑法第三百三十
    九條」、「本條例施行前，經通緝而未於中華民國九十六年
    十二月三十一日以前自動歸案接受偵查、審判或執行者，不
    得依本條例減刑。」；本件被告所犯上揭幫助詐欺取財罪之
    犯罪時間，係在96年4月24日以前，且於96年11月29日經臺
    灣臺中地方法院檢察署檢察官發佈通緝時間（俟於同年12月
    4日因通緝到案而撤緝），係在96年7月16日施行後，且本件
    宣告刑為有期徒刑4月，非屬上揭減刑條例第3、5條規定不
    予減刑之情形，故依上開規定，應減其刑2分之1為有期徒刑
    2 月，並諭知易科罰金之折算標準。
五、依刑事訴訟法第273條之1第1項、第299條第1項前段、第310
    條之2、第454條第1項，刑法第339條第1項、第30條第1項前
    段、第2項、第41條第1項前段，刑法施行法第1條之1第1項
    、第2項前段，中華民國96年罪犯減刑條例第2條第1項第3款
    、第7條、第9條，判決如主文。
六、如不服本判決，得於判決書送達之日起10日內，以書狀敘述
    理由，向本院提出上訴（須附繕本）。
中    華    民    國    97    年    1     月    28    日
                  刑事第十三庭  法  官  許月馨
以上正本證明與原本無異。
上訴書如未敘述理由，應於上訴期間屆滿後20日內補提理由書於
本院。
中    華    民    國    97    年    1     月    28    日
                                 書記官 黃美雲
附錄論罪科刑法條
中華民國刑法第339條
意圖為自己或第三人不法之所有，以詐術使人將本人或第三人之
物交付者，處5年以下有期徒刑、拘役或科或併科1千元以下罰金
。
以前項方法得財產上不法之利益或使第三人得之者，亦同。
前二項之未遂犯罰之。


司法院資訊處製作；財團法人民間司法改革基金會備份。
